臺灣臺南地方法院民事判決
110年度婚字第89號
原      告  甲○○  

被      告  甲○○  

上列當事人間請求離婚事件，本院判決如下：
    主      文
准原告與被告離婚。
訴訟程序費用新臺幣3,000元由被告負擔。
    事實及理由
一、原告主張意旨略以：
(一)原告與被告係於民國101年2月25日結婚登記，婚後育有二子
    ，之前原告與被告交往12年後，結婚8年，在這期間爭吵問
    題反覆發生，原告給被告多次機會，被告一直說要改變，但
    爭執問題始終存在，被告未改。又被告對原告不信任，被告
    在這20年間，用言語及定位原告，造成原告精神壓力極大，
    日積月累導致原告看到被告而會產生恐懼及害怕。自
　　109年5月開始談離婚一事，暫時協調結果為分居狀態，因原
    告2、3天崩潰大哭，尋死念頭不斷，原告邀請被告一同婚姻
    諮商，仍沒有共識，原告無法與被告繼續生活於同一屋簷下
    ，目前因內心出現恐慌、害怕、緊握拳頭、全身縮在角落，
    此現象出現多次，原告已至身心科服用藥物治療，故請求依
    民法1052條第2項之規定判准離婚。
(二)從交往12年後，結婚8年，爭執的問題有些都是一樣的，例
　　如：原告對被告說「我想跟你聊聊、想說說話」，有時候會
　　得到回應，但往往只感受到被告急著要玩電腦遊戲，敷衍地
　　說「你有要說甚麼嗎？」，然後眼神看著電腦螢幕，開始準
　　備坐在電腦桌前。被告說「沒有的話，我要玩囉」，原告
　　想這樣的狀況，任誰都會感受到對方沒有想要溝通的意思。
　　然後，常常在溝通的時候，被告的眼睛是盯著手機螢幕，要
　　不就是電腦螢幕，原告對被告說，希望在溝通的時候，可以
　　雙眼直視對方，才有被重視的感覺。這些事吵也吵過，哭也
　　哭過，每次被告都說其會改，以後不會再這樣了，甚至，被
　　告有時候也會流眼淚，但是一直這樣也不是辦法，所以，原
　　告就一直思考，要怎麼做，會讓夫妻關係會更好，不要再吵
　　架。所以，原告就從被告的背後抱著被告，對被告說，「老
　　公，抱抱可以嗎？」，但原告得到的回應卻是「現在不是抱
　　的時候，時機點不對」，當下原告啞口無言，原告已經放下
　　憤怒的心情，想用最溫和的方式，拉近彼此之間的距離。但
　　原告得到的卻是如此震撼的回應，原告已經想不出還有甚麼
　　方法可以讓夫妻間的關係更密切。
(三)原告每天八點上班、五點下班、然後緊鑼密鼓的買飯、接兩
　　個寳貝兒子回家，因為時間與距離的因素，所以導致必須騎
　　機車載兩個小孩，這樣時間上才來的及，不會被托婴中心罰
　　錢，原告的肚子前面揹二寶，機車後座是大寳，然後腳踩的
　　位置，放滿了他們的書包、媽媽包、還有晚餐、原告的提袋
　　子，有時候還會有棉被、床單，然後就這樣膽戰心驚的騎著
　  機車回家，有時候還會遇到下雨，突如其來的雨勢，導致都
　　淋濕了。到了家，又是另一種挑戰，餵兩個小孩吃飯，其等
　　吃飽就開始搗蛋。通常原告想吃飯時，遇到其等打鬧，總不
　　能置之不理，所以常常餓著肚子罵其等，直到被告回到家，
　　等被告換衣服，整理一下，原告才有機會吃一下晚餐。記得
　  有一次，原告的晚餐放在餐桌上，一口都沒有吃，被告完全
　　沒有發現原告當下的感覺，真的不是很好，完全沒有被在乎
　　與被重視的感覺。有時候被告到家，就嫌棄家裡亂七八槽都
　　沒有整理，地板很髒，完全沒有顧慮到原告已經上班一整天
　　，為了接小孩、買晚餐的時間壓力。記得原告有說過原告也
　　很累啊！一個人要顧兩個男孩，還要餵吃飯、勸架，原告自
　　己知道，原告是一個會表達自己需求的人，只是往往原告的
　　需求被被告忽略，要不就是被告用其他理由說服原告，然後
　　，原告就盡量把事情做好，讓被告滿意，不要再為了這些事
　　情吵架。記得，就是因為有一次，餵完兩個小孩吃飯，然後
　　原告跪在地板上擦小孩掉落的食物，然後，突然覺得心裡非
　　常恐懼跟不安，原告很驚訝，為何原告會有這樣的感受？經
　　過一番思考後，才驚覺原來原告是害怕被告回來看到地板髒
　　亂，餐桌沒有整理而心生恐懼（恐慌症的開始）。被告說全
　　世界只有原告知道其真面目，被告只會兇原告，身邊所有的
　　人，都覺得被告很好、很溫和，從來不在別人面前發脾氣，
　　頂多回到家，對原告說其不喜歡這個人，甚至要求原告不要
　　與這個人互動，在別人面前，被告永遠是好人。
(四)從以前交往到結婚，由於被告對原告的不信任，所以隨時定
　　位原告的行蹤，查看原告的手機，看看是否有與其他男生互
　　動、傳訊息之類的，也禁止原告與男生互動，但因為原告沒
　　有做任何虧心事，所以原告也不怕被告查，身邊也幾乎沒有
　　異性朋友在聯絡，只是有時候覺得感受不好，不被信任的感
　　覺。
(五)自結婚後，被告對原告的控制越來越嚴重，就如原告與爸媽
 　 講電話，如果聊比較久，被告就會用眼神告訴原告，該閉嘴
 　 了，講夠久了（因為被告不想出聲音，讓別人覺得是被告阻
　  止原告），時間久了，讓原告心生恐懼，每次與家人講電話
 　 ，就覺得壓力超大，更不用說其他朋友了。
(六)之前，原告與幾位女同事吃晚餐，被告也會打電話來，要原
　  告不要待太久，讓原告的同事們很討厭被告，因為才偶爾聚
　  在一起吃個飯，而且通常九、十點左右就會到家了。重點
　  是，原告回到家，被告也不是要與原告說話，只是忙著打電
　  動、玩電腦，原告的功能似乎也只是存在其看得到的視線範
　  圍内就可以了。當然，這些事原告都會向被告反應，與被告
　  溝通，但往往得不到原告要的結果，原告只是一昧的順服，
　  因為原告不想與被告吵架，原告知道再爭論下去也不會有結
　  果，所以原告只能選擇接受。
(七)從以前交往的時候，桌上有好吃的菜色，原告一定是先夾給
　  被告，把被告放在原告心中第一位（撇開信仰不說）。然而
　  ，被告都是自己先吃，這些事都讓原告覺得自己很愛被告，
　　，把被告放在比其他人還要重要的位置，但被告卻反之，對
　　被告而言，被告自己才是最重要的。
二、被告抗辯略以：原告所述之事，被告都可以改的、可以配合
    的，被告可以接受分居或分房睡，兩造現在已經分居了，但
　　被告不希望離婚。
三、本院之判斷：
（一）按夫妻間有民法第1052條第1項所列舉各款以外之重大事
      由，難以維持婚姻者，夫妻之一方得請求離婚；但其事由
      應由夫妻之一方負責者，僅他方得請求離婚，民法第1052
      條第2項定有明文。至是否有難以維持婚姻之重大事由，
      其判斷標準為婚姻是否已生破綻而無回復之望，此除應依
      當事人主觀上有無維持婚姻之意欲考量外，尚應依夫妻間
      相處之各種客觀情事判斷之，即難以維持婚姻之事實，是
      否已達於倘處於同一境況，任何人均將喪失維持婚姻希望
      之程度以決之。
（二）被告對原告所述被告不願多花些時間與原告相處，培養親
      密之感情，卻只顧玩著電腦遊戲，在被告心目中，原告之
      地位遠不如電腦遊戲重要；又被告不但不體恤原告之辛勞
      ，反而不問緣由任意責怪原告，造成原告精神上極大之壓
      力；又被告經常定位原告之行蹤，查看原告之手機有無與
      其他異性朋友聯絡，不但禁止原告與其他異性互動，甚至
      限制原告與原告之父母或同性朋友間之來往等情並不爭執
      ，且觀原告所提出之東橋身心診所診斷證明書所載，原告
      確罹患持續性憂鬱症，足見原告所述應屬實在。
（三）按夫妻本均負有營造正常及良好婚姻生活之義務，被告不
      但不願與原告充分溝通及培養親密之感情，反而懷疑原告
      出軌，甚至干涉原告之行動，造成原告罹患持續性憂鬱症
      ，並堅持與被告分居。一個美好婚姻僅因被告怪異的想法
      及令人難以理解之作為而遭受嚴重破壞，原告身心健康亦
      因而受損，被告亦僅口頭說要改正，但並無實際表現。衡
      情任何為妻之人，若處於同一境況下，均將喪失維持婚姻
      希望，不願再與被告共同生活，自應認兩造間之婚姻確存
      有難以維持之重大事由，而該事由應由被告負較大之責任
      ，故原告得依民法1052條第2項之規定請求離婚。
四、綜上所述，原告依民法1052條第2項之規定請求離婚為有理
      由，應予准許，故判決如主文。
中　　華　　民　　國　  110　　年　　8　　月　　23　　日
                  家事法庭  法  官  彭振湘
以上正本係照原本作成。
如對本判決上訴，須於判決送達後20日內向本院提出上訴狀。如
委任律師提起上訴者，應一併繳納上訴審裁判費。
中　　華　　民　　國　  110　　年　　8　　月　　23　　日
                            書記官  林睿亭